# 关于企业内部控制审计

提问人：红染轻云 时间：2011-08-10 15:25:51
《企业内部控制审计指引》 2012 年 1 月 1 日就要开始实施了，事务所对企业的内部控制审计也需要提前进场审计，以给企业留出整改的时间，现在有哪家事务所或审计软件公司制定出了相应的测试底稿？

回答人：chenyiwei
内控审计在很大程度上是与财务报表审计相整合的。因此它的基础还是在于财务报表审计中的风险评估、内控了解和测试环节。在此方面完全可以继续使用原先财务报表审计的相关底稿。内控审计的特殊点在于如何评价管理层的自我评价过程和利用他人工作、如何了解和测试企业整体层面的控制、如何汇总和评价内部控制缺陷等，在这方面应当会加一些表的。 不过，这类表在运用中涉及大量的专业判断，并不是简单的填空题，所以即使有了表格格式，如何用好也是很有挑战性的，比较合适的做法是设计开放式的底稿。